臺灣苗栗地方法院刑事判決　　　　　　　　96年度易字第34號
公　訴　人　臺灣苗栗地方法院檢察署檢察官
被　　　告　甲○○
選任辯護人　路春鴻律師
上列被告因竊佔案件，經檢察官提起公訴（94年度偵字第3311號
），因被告於準備程序中就犯罪事實為有罪之陳述，經本院合議
庭裁定由受命法官獨任進行簡式審判程序審理，判決如下：
　主文：
甲○○犯竊佔罪，累犯，處有期徒刑陸月，如易科罰金，以參佰
元即新臺幣玖佰元折算壹日。
    犯罪事實及理由
一、犯罪事實：
（一）甲○○於民國71年間曾因違反肅清煙毒條例案件，於77年
      6 月18日，經臺灣高等法院以77年聲減字第8258號判決，
      判處有期徒刑9 年4 月，於77年7 月11日判決確定，並於
      78年1 月28日因縮短刑期假釋出獄，並付保護管束，於79
      年7 月17日保護管束期滿假釋未被撤銷，其刑之執行視為
      執行完畢。復曾因違反竊佔案件，於84年8 月31日，經臺
      灣高等法院以84年上易字第4088號判決，判處有期徒刑4
      月，於85年10月28日執行完畢出監。
（二）本件犯罪事實均與起訴書所載相同，茲引用之（如附件）
      。
二、證據名稱：
    除增加被告於本院之自白外，餘均引用起訴書證據並所犯法
    條欄標題一、證據清單部分所載（如附件）。
三、比較新舊法部分：
（一）罰金刑部分：
      查被告行為後，刑法第2條及第33條業於94年2月2日修正
      公布，95年7 月1 日起施行。按行為後法律有變更者，適
      用行為時之法律，但行為後之法律有利於行為人者，適用
      最有利於行為人之法律，修正後刑法第2 條第1 項定有明
      文。茲本條係規範行為後法律變更所生新舊法律比較適用
      之準據法，本身尚無新舊法比較之問題，於新法施行後，
      應一律適用新法第2 條第1 項之規定，為「從舊從輕」之
      比較，先予敘明（最高法院95年5 月23日95年度第8 次刑
      事庭會議決議參照）。而刑法第320 條第2 項竊佔罪之法
      定刑為「5 年以下有期徒刑、拘役或5百元以下罰金」，
      就罰金部分，依修正後刑法施行法第1 條之1 ：「中華民
      國94年1 月7 日刑法修正施行後，刑法分則編所定罰金之
      貨幣單位為新臺幣。94年1 月7 日刑法修正時，刑法分則
      編未修正之條文定有罰金者，自94年1 月7 日刑法修正施
      行後，就其所定數額提高為30倍。但72年6 月26日至94年
      1 月7 日新增或修正之條文，就其所定數額提高為3 倍」
      ，暨修正後刑法第33條第5款將罰金刑定為「新臺幣1千元
      以上，以百元計算之」，則竊佔罪所得科處之罰金刑最高
      為新臺幣1萬5千元，最低為新臺幣1千元，然被告行為時
      之法律，即罰金罰鍰提高標準條例第1條前段暨修正前刑
      法第33 條第5款規定，竊佔罪之罰金刑最高為銀元5千元
      ，最低為銀元1元，換算為新臺幣後，最高額雖與新法同
      為新臺幣1 萬5 千元，惟最低額僅新臺幣3 元。比較新、
      舊法結果，以行為時即修正前之法律較有利於被告，依刑
      法第2 條第1 項前段，自應適用被告行為時（即修正前）
      之法律論處。
（二）易科罰金：
      被告行為後，刑法第41條亦併予修正公布，並於95年7月
      1日起施行，其中第1項前段修正為「犯最重本刑為5年以
      下有期徒刑以下之刑之罪，而受6個月以下有期徒刑或拘
      役之宣告者，得以新臺幣1 千元、2 千元或3 千元折算1
      日，易科罰金」，然被告行為時即修正前同條第一項前段
      ：「犯最重本刑為5 年以下有期徒刑以下之刑之罪，而受
      6個月以下有期徒刑或拘役之宣告，因身體、教育、職業
      、家庭之關係或其他正當事由，執行顯有困難者，得以1
      元以上3 元以下折算1 日，易科罰金」，暨修正前罰金罰
      鍰提高標準條例第2 條：「依刑法第41條易科罰金者，均
      就其原定數額提高為1 百倍折算1 日；法律所定罰金數額
      未依本條例提高倍數，或其處罰法條無罰金刑之規定者，
      亦同」，則易科罰金之折算標準為「以銀元1 百元（即新
      臺幣3 百元）以上銀元3 百元（即新臺幣9 百元）以下折
      算一日」。比較新、舊法結果，仍以行為時即修正前之法
      律較有利於被告，爰併依刑法第2 條第1 項前段，適用行
      為時即修正前刑法第41條第1 項前段之規定，諭知易科罰
      金之折算標準。
（三）累犯部分：
      又被告行為後，刑法第47條累犯之規定業併已修正公布，
      被告於84年間因違反刑法竊佔罪嫌，經臺灣高等法院判處
      有期徒刑4 月確定，甫於85年10月28日經徒刑執行完畢，
      有臺灣高等法院被告前案紀錄表1 份附卷可稽。茲被告於
      5 年以內再故意犯本件有期徒刑以上之罪，不論依修正前
      之刑法第47條，或修正後之刑法第47條第1 項之規定，均
      構成累犯，對被告而言並無有利或不利之情形，自不生新
      舊法比較之問題，應逕依修正後之刑法第47條，論以累犯
      ，並加重其刑，併此敘明。
四、量刑理由：
（一）查被告有事實欄所載之前科，此有臺灣高等法院被告全國
      前案記錄表在卷可稽，其於5 年以內故意再犯有期徒刑以
      上刑之本罪，不論新舊法均應認係累犯，應依修正後刑法
      第47條第1 項規定加重其刑。
（二）爰審酌被告本件犯罪動機係基於一時貪念，竊佔國有土地
      ，犯罪目的、方法、犯後於本院審理中坦承犯行，並已補
      償國有財產局所受損害，知所悔悟，顯見被告犯後態度良
      好及檢察官具體求刑有期徒刑6 月，等一切情狀，量處如
      主文所示之刑，並適用修正前刑法第41條第1 項前段定其
      易科罰金之折算標準及銀元折算新臺幣之標準，以示懲儆
      。
五、應適用之法條：
（一）刑事訴訟法第273 條之1 第1 項、第299 條第1 項前段。
（二）刑法第2 條第1 項前段、47條第1 項前段、修正前第320
      條第2 項、刑法第41條第1 項前段；刑法施行法第1 條之
      1。
（三）修正前罰金罰鍰提高標準條例第1條前段、第2條。
（四）現行法規所定貨幣單位折算新臺幣條例第2條。
六、本判決係依刑事訴訟法第310 條之2 、第454 條第1 項製作
    ，依法僅記載當事人欄、主文、犯罪事實、證據名稱以及應
    適用之法條，其中犯罪事實及證據部分，準用同法第454 條
    第2 項規定，逕引用起訴書所載。
七、如不服本判決，應於判決送達之日起10日內，向本院提起上
    訴。
本件經檢察官李基彰到庭執行職務。
中　　華　　民　　國　　96　　年　　1 　　月　　31　　日
                  刑事第二庭法　官  林  靜  雯
以上正本證明與原本無異。
如不服本判決，應於判決送達後10日內向本院提出上訴狀（應抄
附繕本）。告訴人或被害人如對於本判決不服者，應具備理由請
求檢察官上訴，其上訴期間之計算係以檢察官收受判決正本之日
期為準。
                            書記官  劉  千  瑄
中　　華　　民　　國　　96　　年　　1　 　月　　31　　日
附錄：本判決論罪科刑法條全文
刑法第320 條（竊盜罪、竊佔罪）
意圖為自己或第三人不法之所有，而竊取他人之動產者，為竊盜
罪，處五年以下有期徒刑、拘役或五百元以下罰金。
意圖為自己或第三人不法之利益，而竊佔他人之不動產者，依前
項之規定處斷。
前二項之未遂犯罰之。
